臺灣高雄地方法院民事判決
111年度雄小字第1725號
原      告  蘇明泰  
被      告  林龍傑  

上列當事人間請求損害賠償（交通）事件，本院於民國111年8月
23日言詞辯論終結，判決如下：
    主  文
被告應給付原告新臺幣貳萬零貳拾陸元，及自民國一一一年六月
八日起至清償日止，按週年利率百分之五計算之利息。
原告其餘之訴駁回。
訴訟費用新臺幣壹仟元，其中新臺幣參佰元由被告負擔，餘由原
告負擔。
本判決第一項得假執行；但被告如以新臺幣貳萬零貳拾陸元為原
告預供擔保後，得免為假執行。
    事實及理由
一、被告未於言詞辯論期日到場，核無民事訴訟法第386條所列
    各款情形，爰依原告之聲請，由其一造辯論而為判決。
二、原告主張：原告所有車牌號碼000-0000號自用小客車（下稱
    系爭車輛）。被告於110年12月3日9時42分許，行駛車牌號
    碼000-0000號自小客車，沿高雄市三民區民族一路內側快車
    道北往南向行駛，詎竟未保持前、後車距離及注意車前狀況
    ，適原告駕駛系爭車輛沿同向快車道行駛於被告車輛前方停
    等紅燈，被告駕駛車輛不慎向前行駛，撞擊系爭車輛後車尾
    而肇事（下稱系爭事故）。系爭車輛因系爭事故受有車損，
    支出系爭車輛維修費用新臺幣（下同）36,393元（含零件費
    用16,400元、工資19,993元）。原告並於系爭車輛維修期間
    無車可使用，復因系爭事故賠償事宜多次調解，受有精神痛
    苦，得請求精神慰撫金5萬元。扣除被告前已賠償之15,000
    元，原告尚得請求被告賠償71,393元。爰依民法侵權行為規
    定提起本件訴訟等語，並聲明：被告應給付原告71,393元，
    及自起訴狀繕本送達翌日起至清償日止，按週年利率5％計算
    之利息。
三、被告未於言詞辯論期日到場，亦未提出書狀作任何聲明或陳
    述。
四、經查，原告主張前揭事實，有道路交通事故初步分析研判表
    、道路交通事故現場圖、道路交通事故調查表（二）－1、談
    話紀錄表、行車紀錄器畫面光碟暨勘驗筆錄、現場照片、高
    雄市政府警察局三民第二分局111年8月18日高市警三二分交
    字第11173356500號函暨肇事逃逸追查資料、系爭車輛維修
    費用結帳工單在卷可稽（見本院卷第93至110、118、125至1
    47頁）。又被告已於相當時期受合法通知，而於言詞辯論期
    日不到場，亦未提出準備書狀爭執，依民事訴訟法第280條
    第3項之規定，應視同自認，堪認原告主張之事實為真實。
五、本院之判斷：
　㈠按因故意或過失，不法侵害他人之權利者，負損害賠償責任
    ，民法第184條第1項前段定有明文。次按負損害賠償責任者
    ，除法律另有規定或契約另有訂定外，應回復他方損害發生
    前之原狀，債權人亦得請求支付回復原狀所必要之費用，以
    代回復原狀，民法第213條第1項、第3項亦定有明文。復按
    物被毀損時，被害人除得依民法第196條請求賠償外，並不
    排除民法第213條至第215條之適用。依民法第196條請求賠
    償物被毀損所減少之價額，得以修復費用為估定之標準，但
    以必要者為限（例如：修理材料以新品換舊品，應予折舊）
    ，最高法院77年第9次民事庭會議決議內容可參。
　㈡經查，系爭事故既因被告未保持前後車安全距離及未注意車
    前狀況之過失肇致，致系爭車輛受有車損，被告自應負侵權
    行為損害賠償責任，是原告向被告請求給付系爭車輛之維修
    費用，自屬有據。次查，原告支出系爭車輛維修費用中，零
    件費用為16,400元、工資為19,993元，有系爭車輛結帳工單
    可憑（見本院卷第118頁），又系爭車輛為110年7月出廠，
    有系爭車輛行照可佐（見本院卷第31頁），迄本件車禍發生
    時即110年12月3日，已使用6月，則零件扣除折舊後之修復
    費用估定為15,033元【計算方式：1.殘價＝取得成本÷(耐用
    年數＋1)即16,400÷(5+1)≒2,733（小數點以下四捨五入）；2
    .折舊額 ＝(取得成本－殘價)×1/（耐用年數）×（使用年數）
    即(16,400－2,733) ×1/5×（0+6/12）≒1,367（小數點以下四
    捨五入）；3.扣除折舊後價值＝（新品取得成本－折舊額）即
    16,400－1,367＝15,033】。是系爭車輛維修必要費用即為折
    舊後之零件費用15,033元加計工資19,993元，共35,026元（
    計算式：15,033＋19,993＝35,026），是原告請求被告給付系
    爭車輛維修費用35,026元（含折舊後之零件費用15,033元、
    工資19,993元），自屬有理，逾此範圍之請求，則屬無據。
　㈢按不法侵害他人之身體、健康、名譽、自由、信用、隱私、
    貞操，或不法侵害其他人格法益而情節重大者，被害人雖非
    財產上之損害，亦得請求賠償相當之金額，民法第195條第1
    項前段固有明文，惟侵權行為被害人請求加害人賠償精神慰
    撫金，須以人格權受有侵害為要件，如被害人僅單純為財產
    權遭受侵害，依我國現行民法體系，自不得據以請求精神慰
    撫金。經查，原告主張因系爭車輛維修期間無法使用且與被
    告多次調解未果，被告應賠償精神慰撫金5萬元，並提出調
    解不成立證明書為據（見本院卷第29頁）。惟原告自陳並未
    因系爭事故受有體傷（見本院卷第122頁），復無其他證據
    可證原告有何人格權受有侵害，則原告因系爭事故僅係系爭
    車輛受有損害，為單純財產權受損，揆諸前揭說明，原告自
    無從請求精神慰撫金，原告此部分主張，要屬無據。
　㈣末查，原告主張已獲被告賠償15,000元（見本院卷第122頁）
    ，則本件原告所得請求被告賠償之金額，即為系爭車輛維修
    費用35,026元，扣除上開已獲償之15,000元，而為20,026元
    （計算式：35,026－15,000＝20,026）。　　
六、綜上所述，原告依民法侵權行為規定，請求被告應給付原告
    20,026元及自起訴狀繕本送達翌日（即111年6月8日）起至
    清償日止，按週年利率5％計算之利息，為有理由，應予准許
    。逾此範圍之請求，為無理由，應予駁回。
七、本件原告勝訴部分係適用小額訴訟程序所為被告敗訴之判決
    ，依民事訴訟法第436條之20規定，就原告勝訴部分應依職
    權宣告假執行。並由本院依民事訴訟法第392條第2項之規定
    ，依職權宣告被告為原告預供擔保，得免為假執行。
八、本件事證已臻明確，其餘攻擊防禦方法及所提證據，核與判
    決結果不生影響，爰不逐一論述，併此敘明。
九、訴訟費用負擔之依據：民事訴訟法第79條。本件訴訟費用額
    ，依職權確定如主文所示之金額。　
中　　華　　民　　國　　111 　年　　9 　　月　　13　　日
                  高雄簡易庭　法　官  陳安信
以上正本係照原本作成。
如對本判決上訴，須於判決送達後20日內向本院提出上訴狀，並
須表明原判決所違背之法令及其具體內容與依訴訟資料可認為原
判決有違背法令之具體事實之上訴理由。（均須按他造當事人之
人數附繕本）。
民事訴訟法第436條之24第2項：對於本判決之上訴，非以違背法
令為理由，不得為之。
中　　華　　民　　國　　111 　年　　9 　　月　　13　　日
                              書記官  蔡妮君